# 政府补助的摊销方式

提问人：hanjiangliye 时间：2022-11-12 14:47:50
某公用事业项目运营收入存在缺口，年缺口在 3000 万元左右，按照 20 年计算，总缺口在 6 亿元左右。目前有两种解决方式：
方式一，政府每年补贴方式：每年拨款 3000 万元， 20 年合计拨款 6 亿元；
方式二，政府一次性补贴方式：将 6 亿元补贴按照项目投资回报率7%进行折现，一次性补贴3.4亿元用于项目建设解决资金缺口，测试方法如下：
期间 年缺口 期数 折现率年金现值 摊销额 平均摊销 差额
第 1 年 3,000.00 7% 3,000.00 3,000.00 1,700.00 1,300.00
第 2 年 3,000.00 1 7% 2,803.74 2,800.00 1,700.00 1,100.00
第 3 年 3,000.00 2 7% 2,620.32 2,600.00 1,700.00 900.00
第 4 年 3,000.00 3 7% 2,448.89 2,450.00 1,700.00 750.00
第 5 年 3,000.00 4 7% 2,288.69 2,300.00 1,700.00 600.00
第 6 年 3,000.00 5 7% 2,138.96 2,100.00 1,700.00 400.00
第 7 年 3,000.00 6 7% 1,999.03 2,000.00 1,700.00 300.00
第 8 年 3,000.00 7 7% 1,868.25 1,900.00 1,700.00 200.00
第 9 年 3,000.00 8 7% 1,746.03 1,750.00 1,700.00 50.00
第 10 年 3,000.00 9 7% 1,631.80 1,650.00 1,700.00 -50.00
第 11 年 3,000.00 10 7% 1,525.05 1,500.00 1,700.00 -200.00
第 12 年 3,000.00 11 7% 1,425.28 1,400.00 1,700.00 -300.00
第 13 年 3,000.00 12 7% 1,332.04 1,300.00 1,700.00 -400.00
第 14 年 3,000.00 13 7% 1,244.89 1,250.00 1,700.00 -450.00
第 15 年 3,000.00 14 7% 1,163.45 1,200.00 1,700.00 -500.00
第 16 年 3,000.00 15 7% 1,087.34 1,100.00 1,700.00 -600.00
第 17 年 3,000.00 16 7% 1,016.20 1,000.00 1,700.00 -700.00
第 18 年 3,000.00 17 7% 949.72 950.00 1,700.00 -750.00
第 19 年 3,000.00 18 7% 887.59 900.00 1,700.00 -800.00
第 20 年 3,000.00 19 7% 829.52 850.00 1,700.00 -850.00
合计 60,000.00 20 34,006.79 34,000.00 34,000.00 0.00
现在项目公司按照年金方式进行摊销政府补助，年摊销金额递减。
根据政府补助准则规定，与收益相关的政府补助如果用于补偿企业以后期间的相关成本费用或损失，企业在取得时应当先判断企业能否满足政府补助所附条件。根据本准则规定，只有满足政府补助确认条件的才能予以确认，而客观情况通常表明企业能够满足政府补助所附条件，企业应当将其确认为递延收益，并在确认相关成本费用或损失的期间，计入当期损益或冲减相关成本。
对于摊销方式，现在有两种观点：
一、根据政府拨款测算方式，采用年金现现值方式进行摊销，摊销方式递减；
二、将政府补助3.4亿元在 20 年内平均摊销。
哪种方式符合项目实际情况及政府补助准则规定。

回答人：chenyiwei
递延收益不属于金融负债，政府补助准则中也没有对递延收益确认利息收入并调整其账面价值的规定，所以应采用方法二“将政府补助3.4亿元在 20 年内平均摊销”。